【裁判字號】    97,重訴,487
【裁判日期】    970812
【裁判案由】    塗銷抵押權登記等
【裁判全文】
臺灣臺北地方法院民事裁定             97年度重訴字第487號
原      告  甲○○
            乙○○
上二人共同
訴訟代理人  黃子素律師
被      告  喜林莊建設股份有限公司
法定代理人  戊○○
            丁○○
            庚○○
            辛○○
            己○○
            丙○○
上列當事人間塗銷抵押權登記等事件本院裁定如下：
    主  文
本件移送臺灣板橋地方法院。
    理  由
一、按因不動產之物權或其分割或經界涉訟者，專屬不動產所在
    地之法院管轄。其他因不動產涉訟者，得由不動產所在地之
    法院管轄；訴訟之全部或一部，法院認為無管轄權者，依原
    告聲請或依職權以裁定移送其管轄法院，民事訴訟法第10條
    、第28條第1項分別定有明文。
二、查，本件原告起訴主張出售坐落臺北縣三峽鎮○○段白雞小
    段215之153地號、215之174地號土地，並已交付土地及設定
    抵押權，惟被告迄未交付全部款項，經原告催告並解除買賣
    契約，依民法第259條及767條請求被告塗銷抵押權並返還土
    地。是本件原告係基於不動產物權而有所請求，依前開規定
    ，應專屬不動產所在地之法院即臺灣板橋地方法院管轄，玆
    原告向無管轄權之本院起訴，顯係違誤。爰依職權將本件移
    送於該管轄法院。
三、末按公司經中央主管機關廢止登記者，應行清算，公司於清
    算範圍內，視為尚未廢止，公司法第26條之1、第24條及第
    25條定有明文。次按股份有限公司之清算，以董事為清算人
    ，但公司法或章程另有規定或股東會另選清算人時，不在此
    限，同法第322條第1項亦定有明文。被告於民國95年1月10
    日為經濟部廢止登記，有經濟部97年5月30日經授商字第097
    01126890號函在卷可稽，而查其章程並無清算人之特別規定
    ，亦有被告公司章程在卷可查。又被告之董事長戊○○雖曾
    於本院以其為清算人之代表人，並檢附該公司95年6月26日
    清算人議事錄，向本院呈報其為清算人，惟因其未備相關文
    件，經本院命其補正而未補正，本院嗣於95年10月24日裁定
    駁回其聲請，業經本院依職權調閱本院95年度司字第521號
    案卷核對無訛，觀諸上開清算人議事錄，其出席者為全體清
    算人，且被告董事辛○○於本院另件96年度訴字第777號該
    件原告黃哲徠、李威豪與被告間給付事件中到庭陳稱全體董
    事為清算人，委由戊○○辦理等語，顯見被告之股東會並未
    選任清算人，而以全體董事為清算人。因此，本件自亦應以
    全體董事為被告之法定代理人，附此敘明。
三、依首開法條裁定如主文。
中    華    民    國    97    年    8     月    12    日
                  民事第二庭    法  官  蔡政哲
以上正本係照原本作成
如對本裁定抗告須於裁定送達後10日內向本院提出抗告狀，並繳
納抗告費新臺幣1,000元
中    華    民    國    97    年    8     月    12    日
                                書記官  曾靖雯


司法院資訊處製作；財團法人民間司法改革基金會備份。
